【裁判字號】    92,交上易,354
【裁判日期】    920912
【裁判案由】    過失傷害
【裁判全文】
臺灣高等法院刑事判決                          九十二年度交上易字第三五四號
    上  訴  人
    即  被  告    乙○○
右上訴人因過失傷害案件，不服臺灣桃園地方法院九十二年度交易字第二六七號，中
華民國九十二年六月十二日第一審判決（起訴案號：臺灣桃園地方法院檢察署九十二
年度調偵字第二四二號），提起上訴，本院判決如左：
    主  文
上訴駁回。
乙○○緩刑貳年。
    事  實
一、乙○○於民國（下同）九十二年十一月二十三日上午，騎乘車牌號碼「ＬＪ九─
    三九八號」重型機車，沿桃園縣平鎮市○○路由民族路往延平路之方向騎乘，於
    同日上午九時二十五分許，行經環南路三九七號前，本應注意行經彎道時應減速
    慢行，及於雙向車道路段，機車應行駛外側車道，且應於行駛時注意車前狀況，
    並隨時採取必要之安全措施，而依當時天候晴、日間自然光線充足、路面乾燥無
    缺陷，又無不能注意之情事，竟仍疏未注意，致於內側車道上撞及同向前方由甲○○所騎乘，剛自路旁起步之車號「ＩＫＶ─九六０號」重型機車之車尾處，使
    甲○○人車倒地後，受有頭部外傷併右腦顳葉、額葉腦挫傷、腦內出血等之傷害
    。
二、案經甲○○告訴暨由桃園縣政府警察局平鎮分局報請台灣桃園地方法院檢察署檢
    察官偵查起訴。
    理  由
一、訊據上訴人即被告乙○○，固坦承於右開時地騎車肇事致人受傷之事，惟矢口否
    認有過失犯行犯行，於原審審理中辯稱：是對方突然自路旁衝出，且係橫向往分
    隔島之方向衝，伊閃避不及才撞上對方之車尾處，撞擊處所是在內側及外側車道
    線附近云云，在本院調查時復辯稱：車禍發生時，伊係跟在另一部車子後面，甲○○看見伊前面那部車子而突然停車，伊才會撞上甲○○之車子等詞。
二、本院查：
（一）右揭犯罪事實，業據告訴人即被害人甲○○在警訊時指訴綦詳，且有道路交通
      事故調查報告表、診斷證明書各一紙、現場及車損照片十六張附卷（參見偵查
      卷第十二頁、第十七頁至第二十四頁）可稽。
（二）被告於原審雖辯稱：「是對方突然自路旁衝出，且係橫向往分隔島之方向衝，
      伊閃避不及才撞上對方之車尾處」云云，如前所述，當時坐在其背後之證人丙○○在警訊時亦證稱：「．．．，於事發路段，當時所見對方機車是橫向往安
      全島方向衝，因下一個路口離現場很遠，他的行車根本不符常理，所以才撞到
      對方機車發生事故。」云云（參見偵查卷第九頁反面），然而觀諸上開卷附現
      場圖及現場相片所示：道路邊線至路旁有二．七公尺，外側車道寬約三．五公
      尺，道路中間有安全島阻隔，且該處道路並無任何遮蔽，是告訴人自路旁起步
      至雙方撞擊點尚有六．二公尺之距離，衡情自無所謂突然騎車衝出，橫向往分
      隔島之方向衝之可能，足見被告前開：「被害人甲○○突然自路旁衝出，且係
      橫向往分隔島之方向衝，伊閃避不及才撞上對方之車尾處」云云，顯係避就之
      詞，要無足採，證人丙○○之證詞，亦係迴護被告之詞，亦不足採信。
（三）至被告在本院調中雖又辯稱：「車禍發生時，伊係跟在另一部車子後面，甲○○看見伊前面那部車子而突然停車，伊才會撞上甲○○之車子」乙節，而一反
      過去之辯詞，然經本院質之證人丙○○，證稱：「我坐在後座，但一直看前面
      ，當時看見一部機車是橫向的，騎得很慢，他突然停住，所以我們的車子就撞
      上他。」云云（參見本院卷第二十二頁），據證人丙○○之前開供證，在車禍
      發生前，騎在渠等前面之機車即為被害人所騎之機車，核與被告所辯是另有一
      部車子不相吻合，足徵被告之前開辯解，亦為飾卸之詞，亦無足採。
（四）按駕駛人應注意車前狀況，並隨時採取必要之安全措施，且駕駛人行經彎道時
      ，應減速慢行作隨時停車之準備，及機器腳踏車應行駛最外側之快車道或慢車
      道，此分別經道路交通安全規則第九十四條第三項、同法第九十三條第一項第
      一款、同法九十九條訂有明文。本件被告駕車自應注意上述道路交通安全規定
      ，而依當時路況又無不能注意之情形，竟疏不注意為之，依現場圖示，二車均
      倒在內側車道上，刮地痕亦在內側車道上，顯見被告係未按規定行駛外側車道
      及行經彎道應減速慢行作隨時停車之準備，以致肇事，致人受傷，其有過失甚
      明，且被告之過失駕駛行為，核與被害人之受傷間，具有相當因果關係，是其
      過失傷害犯行，堪以認定。
三、核被告所為，係犯刑法第二百八十四條第一項前段之過失傷害罪。原審援引前開
    刑法第二百八十四條第一項前段、第四十一條第一項前段，罰金罰鍰提高標準條
    例第一條前段、第二條等規定，並審酌本件車禍發生之狀況，被告之過失程度較
    輕，告訴人所受傷勢，及告訴人亦同有過失等一切情狀，量處被告有期徒刑貳月
    ，並諭知如易科罰金，以參佰元折算一日之折算標準，經核其認事用法均無不合
    。本件被告之上訴意旨，仍執陳詞，否認犯罪，難認為有理由，應予駁回。惟本
    件被告未曾受有期徒刑以上之宣告，此有本院被告全國前案紀錄表在卷（本院卷
    第十頁），其復已與被害人一方成立民事上和解，賠償損害，有和解書一紙在卷
    （本院卷第三十四頁）可證，對其所為，應已有悔意，諒無再犯之虞，本院認所
    處之刑，以暫不執行為適當，爰併予諭知緩刑二年，以勵自訴。
四、據上論斷，應依刑事訴訟法第三百六十八條、刑法第七十四條第一款，判決如主
    文。
本案經檢察官張文政到庭執行職務。
中      華      民      國    九十二    年      九      月    十二    日
                              臺灣高等法院交通法庭
                                  審判長法  官  許  增  男
                                        法  官  雷  元  結
                                        法  官  黃  鴻  昌
右正本證明與原本無異。
不得上訴。
                                        書記官  高  柑  柏
中      華      民      國    九十二    年      九      月    十二    日
附錄：本案論罪科刑法條全文
中華民國刑法第二百八十四條第一項：
（普通過失傷害罪）
因過失傷害人者，處六月以下有期徒刑、拘役或五百元以下罰金，致重傷者，處一年
以下有期徒刑、拘役或五百元以下罰金。


司法院資訊處製作；財團法人民間司法改革基金會備份。
